臺灣臺中地方法院臺中簡易庭小額民事判決
110年度中小字第3048號
原      告  蕭安廷  
被      告  陳欽堂  

上列當事人間請求返還借款事件，經本院於民國110年9月24日言
詞辯論終結，判決如下：
    主    文
一、被告應給付原告新臺幣60,000元，其中新臺幣30,000元自民
    國108 年11月25日起至清償日止，另新臺幣30,000元自民國
    108年12月5日至清償日止，均按年息百分之五計算之利息。
二、訴訟費用新臺幣1,000元由被告負擔。
三、本判決得假執行。
    事 實 及 理 由
壹、程序事項
    原告起訴聲明請求被告給付新臺幣（下同）63,000元及利息
    ，嗣於民國110年9月24日言詞辯論期日當庭減縮聲明如主文
    第1項所示之金額及利息。核原告前開訴之聲明之變更，為
    訴之聲明之減縮，於法並無不合，依民事訴訟法第255 條第
    1 項第3 款規定，應予准許。
貳、實體事項　　
一、原告主張：兩造係朋友關係，被告於民國108年11月14日以
    有調度資金需求而向原告商借新臺幣（下同）3萬元，並表
    示7日後即返還借款，原告於同年月25日於被告住處如數交
    付該借款予被告收訖，可被告收取前開3萬元時，再次開口
    向原告再借3萬元，並言明將於1個月內返還連同前開3萬元
    ，原告基於朋友情誼，再約於同年12月15日於五權西路與大
    墩路口之統一超商交付3萬元予被告；詎被告竟未依約還款
    ，原告屢經催告，亦未獲置理，為此爰依消費借貸之法律關
    係，請求被告給付6萬元，其中3 萬元自108 年11月25日起
    至清償日止，另3 萬元自108 年12月5 日至清償日止均按年
    息5 ％計算利息。並聲明：如主文第1項所示。
二、被告則以：確有向原告借款6萬元，對原告請求之金額、利
    息沒有意見。並聲明：原告之訴駁回。
三、得心證之理由
  ㈠原告主張上揭事實，業據提出臺灣臺中地方檢察署110年度偵
    字第14923號不起訴處分書及臺灣高等檢察署臺中檢察分署1
    10年度上聲議字第1769號處分書為證（見本院卷第23-30頁
    ）及本院依職權調閱臺灣臺中地方檢察署110年度偵字第214
    923號偵查卷宗及110年度他字2583號偵查卷宗查明屬實，而
    被告對於原告主張之事實，於本院110年9月24日言詞辯論期
    日時亦為自認，依本院調查證據之結果，原告主張之事實，
    自堪信為真實。
　㈡按稱消費借貸者，謂當事人一方移轉金錢或其他代替物之所
    有權於他方，而約定他方以種類、品質、數量相同之物返還
    之契約。當事人之一方對他方負金錢或其他代替物之給付義
    務而約定以之作為消費借貸之標的者，亦成立消費借貸；借
    用人應於約定期限內，返還與借用物種類、品質、數量相同
    之物，未定返還期限者，借用人得隨時返還，貸與人亦得定
    一個月以上之相當期限，催告返還。民法第474條、第478條
    分別定有明文。經查，原告主張被告於前揭時、地向原告借
    款，並約定還款期限，而被告迄未返還乙情，經被告於本院
    110年9月24日言詞辯論期日時為自認，則原告之主張，洵可
    認定為真正，從而，原告依消費借貸之法律關係，請求被告
    清償借款6萬元，自屬有據，應予准許。
  ㈢再按給付有確定期限者，債務人自期限屆滿時起，負遲延責
    任；給付無確定期限者，債務人於債權人得請求給付時，經
    其催告而未為給付，自受催告時起，負遲延責任。其經債權
    人起訴而送達訴狀，或依督促程序送達支付命令，或為其他
    相類之行為者，與催告有同一之效力，民法第229 條第1 項
    、第2 項分別定有明文。又按遲延之債務，以支付金錢為標
    的者，債權人得請求依法定利率計算之遲延利息。但約定利
    率較高者，仍從其約定利率；應付利息之債務，其利率未經
    約定，亦無法律可據者，週年利率為百分之5，民法第233條
    第1 項、第203 條亦分別明定。查原告對被告之消費借貸返
    還請求權債權，有約定清償期限，且被告對於原告主張之約
    定期限及利息起算日期均不爭執，核屬有確定期限之給付，
    則原告請求被告給付6萬元，其中3 萬元自108年11月25日起
    至清償日止，另3萬元自108年12月5日至清償日止均按年息5
     ％計算利息，核無不合，應予准許。
  ㈣綜上所述，原告依上開規定，請求被告給付如主文第1項所示
    之金額及利息，為有理由，應予准許。
四、本件事證已臻明確，兩造其餘攻擊防禦方法及所舉證據，經
    審酌結果，與本件判決結論均無影響，爰不一一論述，附此
    敘明。
五、本件原告係適用小額訴訟程序而為被告敗訴之判決，依民事
    訴訟法第436 條之20規定，應依職權宣告假執行。 
六、依民事訴訟法第436 條之19第1 項、第78條規定，本件訴訟
    費用額確定為1,000 元，命由被告負擔。
中　　華　　民　　國　　110 　年　　10　　月　　 8　　日
                     臺灣臺中地方法院臺中簡易庭
                                  法　官　張清洲　
以上為正本係照原本作成。
如不服本判決，應於送達後廿日內，以判決違背法令為理由，向
本院提出上訴狀並表明上訴理由（上訴理由應表明一、原判決所
違背之法令及其具體內容；二、依訴訟資料可認為原判決有違背
法令之具體事實），如於本判決宣示後送達前提起上訴者，應於
判決送達後廿日內補提上訴理由書（須附繕本）。
中　　華　　民　　國　　110 　年　　10　　月　　 8　　日
                                  書記官  何惠文